【裁判字號】    96,簡上,617
【裁判日期】    971229
【裁判案由】    詐欺
【裁判全文】
臺灣高雄地方法院刑事判決             96年度簡上字第617號
上  訴  人  臺灣高雄地方法院檢察署檢察官
被      告  丙○○
上列上訴人因被告詐欺案件，不服本院於民國96年2 月27日以95
年度簡字第5007號所為之第一審刑事簡易判決（檢察官聲請簡易
判決處刑案號：臺灣高雄地方法院檢察署95年度偵字第18532 號
，移送併辦案號：臺灣臺南地方法院檢察署95年度偵字第14271
號），提起上訴，本院管轄之第二審合議庭判決如下：
    主  文
原判決撤銷。
丙○○幫助犯詐欺取財罪，處有期徒刑肆月，如易科罰金，以銀
元參佰元即新台幣玖佰元折算壹日，減為有期徒刑貳月，如易科
罰金，以銀元參佰元即新台幣玖佰元折算壹日。
    事  實
一、丙○○預見金融機構帳戶係個人理財之重要工具，為個人財
    產、信用之重要表徵，如交予他人使用，有供作財產犯罪用
    途之可能，對於其提供帳戶雖無引發他人萌生犯罪之確信，
    但仍基於幫助詐欺集團成員從事犯罪之不確定故意，將其於
    民國94年11月11日，至合作金庫商業銀行五甲分行（下稱合
    庫五甲分行）申辦第0000000000000000號帳戶之存摺、金融
    卡及密碼（下稱帳戶資料），於開戶後某日，在高雄縣鳳山
    市○○○路上某處，以新臺幣（下同）5,000 元之代價，出
    售予真實姓名年籍均不詳之成年男子，而容任該男子所屬詐
    騙集團使用上開帳戶作為行騙匯款之用。嗣該詐欺集團取得
    上開帳戶資料後，即共同基於意圖為自己不法所有之犯意聯
    絡，於95年3 月1 日某時，由該集團成員撥打電話予甲○○
    ，佯稱甲○○抽中獎項，指示甲○○開通金融帳戶電話語音
    轉帳功能，並約定3 個金融帳戶為其約定轉入帳戶，甲○○
    不疑有詐陷於錯誤，遂依該成員之指示，於同日存款102,00
    0 元至其台新銀行第00000000000000號帳戶，復開通電話語
    音轉帳功能，約定丙○○上開合庫五甲分行帳戶為轉帳帳戶
    之一，再將電話語音轉帳密碼告知該詐騙集團成員。該集團
    成員即將甲○○上開帳戶內之款項101,983 元轉至丙○○上
    開合庫五甲分行帳戶。嗣於同年月2 日，經甲○○發覺受騙
    ，立即報警處理始查悉上情。
二、案經高雄縣政府警察局移請臺灣高雄地方法院檢察署檢察官
    偵查後聲請以簡易判決處刑。
    理  由
壹、證據能力部分：
    本判決所引用之證據資料，其中傳聞證據部分，縱無刑事訴
    訟法第159 條之1 至第159 條之4 或其他規定之傳聞證據例
    外情形，亦因被告、檢察官或同意可作為證據使用，或未聲
    明異議，依刑事訴訟法第159 條之5 第1 項、第2 項之規定
    ，本院審酌該證據作成之情況，認為適當，應得為證據。
貳、實體部分：
一、上開事實，業據被告丙○○於本院審理中坦承不諱（詳本院
    卷(一)第71頁末行至第72頁第6 行），核與被害人即證人甲○
    ○於警詢時證述之情節相符（詳高雄縣政府警察局高縣警刑
    偵四字第0950081983號卷第3 頁）。此外，復有合庫五甲分
    行95年5 月22日函所附被告上開帳戶之存款印鑑卡、新開戶
    建檔登錄單、分戶交易明細表，及被害人甲○○之存摺、台
    新銀行臺幣存款歷史交易明細可參（見同上卷第4 頁至第9
    頁）。足徵被告任意性之自白與事實相符，應堪採信。從而
    ，本案事證明確，被告犯行，堪以認定，應依法論科。
二、按行為後法律有變更者，適用行為時之法律，但行為後之法
    律有利於行為人者，適用最有利於行為人之法律，刑法第2
    條第1 項定有明文。再按本次法律變更，比較時應就罪刑有
    關之共犯、未遂犯、想像競合犯、牽連犯、連續犯、結合犯
    ，以及累犯加重、自首減輕暨其他法定加減原因（如身分加
    減）與加減例等一切情形，綜其全部罪刑之結果而為比較（
    最高法院95年5 月23日95年度第8 次刑庭會議決議參照）。
    查本件被告行為後，有關論罪科刑所適用之刑法業於94年2
    月2 日修正公布，95年7 月1 日起施行，本件被告犯罪後，
    刑法已有下列變更，茲分述如下：
  (一)罰金刑最低刑度之變更：修正後刑法第33條第5 款規定：「
    罰金：新臺幣1,000 元以上，以百元計算之」，與修正前之
    刑法第33條第5 款規定：「罰金：1 元以上」相較，刑法分
    則中關於有罰金刑之規定者，在修法前最低度之法定刑係銀
    元1 元即新臺幣3 元，而在修法後則係新臺幣1,000 元，比
    較修正前後之規定，修正後之規定較不利於行為人。本件被
    告所犯刑法第339 條第1 項之罪，其法定刑中有罰金刑，揆
    諸上開說明，自應以適用修正前之刑法第33條第5 款規定，
    定其罰金刑之最低度刑，對被告較為有利。
  (二)又修正前刑法第30條第1 項規定：「幫助他人犯罪者，為從
    犯。雖他人不知幫助之情者，亦同」，修正後規定：「幫助
    他人實行犯罪行為者，為幫助犯。雖他人不知幫助之情者，
    亦同」，且無論修正前、後，依同條第2 項規定，均得按正
    犯之刑減輕之，故此部分僅為文字之修正，要非法條之構成
    要件或法律效果發生變動，自非屬法律變更，不生比較新舊
    法之問題。
  (三)罰金刑之減輕：依修正後刑法第67條規定，罰金刑之最高度
    及最低度同減輕之，較修正前刑法第68條所定，僅減輕其最
    高度，有利於被告。
  (四)綜上，依整體比較之結果，以適用行為時之舊法於被告較為
    有利，爰依刑法第2 條第1 項前段之規定，適用行為時即修
    正前之刑法規定予以論處。
三、按刑法上之幫助犯，係對於犯罪與正犯有共同之認識，而以
    幫助之意思，對於正犯資以助力，而未參與實施犯罪之行為
    者而言（最高法院75年度臺上字第1509號、84年度臺上字第
    5998號、88年度臺上字第1270號判決參照）。因此，如未參
    與實施犯罪構成要件之行為，且係出於幫助之意思提供助力
    ，即屬幫助犯，而非共同正犯。本件被告提供金融機構帳戶
    資料之行為，並不能與向被害人施以詐術之行為等同視之，
    且亦無證據證明被告有何參與詐欺取財犯行之構成要件行為
    ，是被告以前揭提供金融機構帳戶資料之行為，對於該詐欺
    集團遂行詐欺取財犯行資以助力，依前述說明，自應論以幫
    助犯，而非共同正犯。是核被告所為，係犯刑法第30條第1
    項、刑法第339 條第1 項之幫助詐欺取財罪。又被告係幫助
    他人犯前開罪名，爰依刑法第30條第2 項之規定，按正犯之
    刑減輕之。
四、原審認被告罪證明確，予以論罪科刑，固非無見。惟按刑法
    上之從犯，以在他人實施犯罪行為前或實施中，予以助力，
    為構成要件。若於他人犯罪完成後為之幫助，除法律別有處
    罰規定，應依其規定論處罪刑外，尚難以從犯之例相繩（最
    高法院28年上字第1156號判例參照）。是刑法上所謂幫助犯
    ，應指於他人實施犯罪之前或犯罪之際，予以助力，使之易
    於實施或完成犯罪行為，故以「事先幫助」及「事中幫助」
    為限，若於他人犯罪行為完成後，予以助力，即學說上所謂
    「事後幫助」，除法律別有處罰規定外，自不成立幫助犯。
    查上開詐欺集團成員，於附表1 所示時間，以附表1 所示方
    式，對如附表1 所示之人施以詐術（即臺灣臺南地方法院檢
    察署95年度偵字第14271 號併辦部分之被害人），致附表1
    所示之人均陷於錯誤，分別匯款如附表1 所示之金錢至如附
    表1 所示之帳戶，再匯至被告上開帳戶之事實，業據證人陳
    曜平、鄧富榮、楊青純、徐碧涓、羅薏晴於警詢中證述明確
    （詳臺灣臺南地方法院檢察署95年度偵字第14271 號影卷所
    附法務部調查局台中縣調查站卷第1 頁、第2 頁背面至第3
    頁、第4 頁背面至第5 頁、第6 頁背面至第7 頁正面、第8
    頁至第9 頁正面、第10頁至第11頁正面）；並有郵局國內匯
    款單、徐碧涓之客戶歷史交易清單、黃詩蕙之開戶資料及交
    易明細表、被告之開戶資料及交易明細表可參（見同上卷第
    2 頁正面、第4 頁正面、第6 頁正面、第12頁、第13頁背面
    至第34頁），堪予認定。是被告出售上開帳戶資料固已供詐
    欺集團作為處分、移轉向被害人所詐得之贓款使用，惟上開
    被害人於遭該詐騙集團詐欺取財並匯款至如附表1 所示徐碧
    涓帳戶之同時，詐騙集團成員就所詐得之各該款項，即已處
    於隨時可領取及支配之狀態，其詐欺取財犯行即已既遂，此
    由該詐欺集團成員得以轉帳方式轉出至被告上開帳戶，或轉
    出至羅薏琴如附表1 所示帳戶後，再轉至被告上開帳戶，可
    以得知。該等自徐碧涓或羅薏琴帳戶轉帳至被告上開帳戶之
    行為，僅係詐騙集團於詐欺取財犯行結束後，另行處分贓物
    之行為，本非詐欺取財犯罪之構成要件，被告所為充其量僅
    能認係詐欺取財犯行後之事後幫助行為，參諸前開說明，自
    難逕以詐欺取財之幫助犯相繩。原審認上開移送併辦部分應
    成立幫助詐欺取財罪，尚有未恰。檢察官以原審未及審酌被
    告另涉與本案有裁判上一罪關係之幫助詐欺被害人曹維賢之
    犯行，而提起上訴，雖無理由（詳後述），然原判決既有前
    開可議之處，自應由本院予以撤銷改判。爰審酌被告任意將
    其上開銀行帳戶提供他人使用，不顧該帳戶可能遭他人用以
    作為犯罪工具，逃避犯罪之查緝，嚴重破壞社會治安及有礙
    金融秩序，助長犯罪歪風，並增加追緝犯罪及被害人尋求救
    濟之困難，復考其犯後終能坦承犯行，所得利益為5,000 元
    ，被害人所受損害尚屬非鉅等一切情狀，量處如主文第2 項
    所示之刑。又被告本件犯行係在96年4 月24日以前所為，所
    犯為中華民國96年罪犯減刑條例第3 條以外之罪，依該條例
    第2 條第1 項第3 款、第7 條規定，減其刑期2 分之1 ，並
    依修正前刑法第41條第1 項規定，諭知如主文第2 項所示易
    科罰金之折算標準【被告行為後，罰金罰鍰提高標準條例第
    2 條業已刪除，而刑法第41條第1 項前段關於易科罰金之折
    算標準已由舊法之銀元100 元、200 元、300 元修正為新臺
    幣1,000 元、2,000 元、3,000 元，因屬科刑規範事項之變
    更，其折算標準為裁判時所應諭知，自有就新舊法規定比較
    之必要，經比較新舊法結果，以被告行為時之舊法較為有利
    於被告】。
參、退併辦部分：
一、併辦意旨：
  (一)臺灣臺南地方法院檢察署95年度偵字第14271 號、96年度偵
    字第9845號併辦意旨略以：被告基於幫助詐欺取財之不確定
    故意，在不詳時間、地點，交付合庫五甲分行上開帳戶資料
    供詐騙集團使用。嗣有陳曜平、鄧富榮、楊青純及高意萍（
    95 年 度偵字第14271 號併辦意旨書誤載為「高意」）等人
    ，於94年10月至95年1 月間，分別遭前開不法份子詐騙80,0
    00元、76,700元、31,000元、58,000元，均轉入黃詩蕙之帳
    戶後，旋即悉數轉至被告上開帳戶。因認被告此部分所為，
    亦係犯刑法第30條第1 項、第339 條第1 項之幫助詐欺取財
    罪嫌等語。
  (二)臺灣高雄地方法院檢察署96年度偵字第5861號併辦意旨略以
    ：被告基於幫助詐欺之不確定故意，將上開帳戶資料交付犯
    罪集團使用。嗣該犯罪集團成員即共同基於意圖為自己不法
    所有之犯意聯絡，由該集團之成員告知不知情之曹維賢於94
    年12月7 日（併辦意旨書誤載為95年12月7 日，業經檢察官
    當庭更正）至日盛銀行敦化分行辦理語音轉帳功能，將被告
    上開帳戶設定為語音轉入之帳戶，以便遂行其詐欺犯行。因
    認被告此部分所為，亦係犯刑法第30條第1 項、第339 條第
    1 項之幫助詐欺取財罪嫌等語。
  (三)臺灣高雄地方法院檢察署96年度偵字第8659號併辦意旨略以
    ：被告基於幫助詐欺之不確定故意，將上開帳戶資料交付犯
    罪集團使用。嗣該犯罪集團成員即共同基於意圖為自己不法
    所有之犯意聯絡，由該集團成員自94年10月間某日起至95年
    1 月13日止，撥打電話予如附表2 、3 所示之被害人，佯以
    中獎需支付保證金、保險費、手續費、入會費等費用，始能
    領得全額獎金為由，致如附表2 之杜偵慈、鄭國基、辛金葉
    、黃美琴；附表3 所示之許惠貞、鄭立仁、陳俊榮、鄧珊伶
    、楊政彥、林珊玉、賴見富、馬雅君、羅正宗、江怡蓁、解
    麗娟、吳來旺、謝皓天、劉耀財及其他不詳之被害人均陷於
    錯誤，遂依對方之指示，匯出如附表2 、3 所示之款項至該
    詐騙集團成員所指定之如附表2 所示劉慧雯、邱志順、邱垂
    易、陳正仁；附表3 及附件所示劉慧雯、邱志順、邱垂易、
    陳正仁等人頭帳戶內，該詐騙集團旋即利用電話語音、網路
    轉帳功能，先將前述被害人遭詐騙之金額轉入羅薏琴、李文
    全、蕭分如附表2 、3 所示帳戶內，繼之再分別轉入黃詩蕙
    及被告上開帳戶，合計匯入被告上開帳戶之金額達25,375,0
    35元（詳如附件資金流向圖）。因認被告此部分所為，亦係
    犯刑法第30條第1 項、第339 條第1 項之幫助詐欺取財罪嫌
    等語。
二、按犯罪事實應依證據認定之，無證據不得認定犯罪事實。又
    不能證明被告犯罪者，應諭知無罪之判決，刑事訴訟法第15
    4 條第2 項、第301 條第1 項分別定有明文。另刑法上之幫
    助犯，以正犯已經犯罪為構成要件，故幫助犯無獨立性，如
    無他人犯罪行為之存在，幫助犯即無由成立（最高法院60年
    臺上字第2159號判例意旨參照）。經查：
  (一)臺灣臺南地方法院檢察署95年度偵字第14271 號、96年度偵
    字第9845號併辦部分：
    被害人陳曜平、鄧富榮、楊青純遭詐騙後，係將款項匯入徐
    碧涓上開帳戶，再由詐欺集團成員匯至被告上開帳戶，或先
    匯入羅薏琴上開帳戶，再匯入被告上開帳戶，被告所為僅能
    認係詐欺取財犯行後之事後幫助行為，不成立幫助犯等情，
    已如前述。另高意萍並未於95年1 月2 日匯款58,000元至徐
    碧涓上開帳戶之事實，已據證人高意萍於警詢時證述綦詳（
    見偵字第14271 號卷附之法務部調查局台中縣調查站影卷第
    6 頁背面至第7 頁正面），尚未能證明有何被害人經詐欺集
    團成員施以詐術後匯款之正犯犯罪行為存在；且因該款項係
    匯入徐碧涓帳戶，縱使嗣後再匯入被告上開帳戶，仍屬「事
    後幫助」，依前開說明，被告亦不成立詐欺取財之幫助犯。
    從而，此部分之併案事實與本案即不生法律上一罪關係，自
    無從併案審理，應退由檢察官另為適當之處理。
  (二)臺灣高雄地方法院檢察署96年度偵字第5861號併辦部分：查
    曹維賢於94年12月7 日向日盛銀行敦化分行申請電話語音轉
    帳，並指定被告上開帳戶為轉入帳戶之事實，已據證人曹維
    賢於警詢中陳述明確（見臺灣高雄地方法院檢察署96年度偵
    字第5861號卷附之內政部警政署鐵路警察局第一警務段卷第
    3 頁末行第4 頁第5 行、第7 頁第2 行至第8 頁第14行）；
    並有曹維賢之存摺、日盛銀行敦化分行96年3 月20日日盛銀
    敦化字第96063 號函所附存款帳戶及信託帳戶相關業務往來
    申請書可參（見上開偵卷第12頁至第23頁）。又被害人洪慶
    裕於95年1 月9 日上午10時許，接獲00000000000000號電話
    ，詐騙集團成員自稱是黛比詩國際精品有限公司人員王晶美
    ，詐稱其抽中2 獎，其依指示打電話與自稱陳特助聯絡後，
    依指示匯款61,200元至曹維賢上開日盛銀行敦化分行帳戶之
    事實，除有上開存摺明細可證外（見同上偵卷第18頁），亦
    據臺灣板橋地方法院95年度訴字第1551號、臺灣高等法院95
    年度上訴字第4508號判決認定在案，有該2 份判決在卷可參
    （見本院卷(一)第40頁、第46頁）。準此，詐騙集團成員詐騙
    被害人曹維賢將日盛銀行敦化分行上開帳戶申請電話語音轉
    帳，並指定被告上開帳戶為轉入帳戶後，固有被害人洪慶裕
    遭詐騙，而將款項匯入曹維賢上開帳戶，然未有證據可證原
    屬曹維賢存於上開帳戶之金錢遭詐騙集團轉至被告上開帳戶
    之事實，尚難遽認詐欺集團指示曹維賢將被告上開帳戶指定
    為轉入帳戶之行為，即係為遂行詐欺曹維賢之犯行。且縱曹
    維賢上開帳戶遭詐騙集團利用，作為其他被害人匯款之帳戶
    ，並將詐得款項匯入曹維賢之帳戶，再自曹維賢之帳戶匯入
    被告上開帳戶，被告亦僅係「事後幫助」，尚不成立幫助犯
    。從而，此部分之併案事實與本案即不生法律上一罪關係，
    自無從併案審理，應退由檢察官另為適當之處理。
  (三)臺灣高雄地方法院檢察署96年度偵字第8659號併辦部分：
    被害人杜偵慈、鄭國基、辛金葉、黃美琴、許惠貞、鄭立仁
    、陳俊榮、鄧珊伶、楊政彥、林珊玉、賴見富、馬雅君、羅
    正宗、江怡蓁、解麗娟、吳來旺、謝皓天、劉耀財遭詐騙而
    匯款至劉慧雯、邱志順、沈雍容、陳正仁、鄧珊伶、廖佳鈺
    、莫正宇、呂婉如、何佑鴻等人如附件所示帳戶之事實，業
    據證人陳美麗（杜偵慈之母）及上開證人（不含杜偵慈）於
    警詢中證述明確（詳偵字第8659號卷附之法務部調查局高雄
    市調查處卷第2 頁至第3 頁、第5 頁至第6 頁、第8 頁至第
    9 頁、第12頁至第13頁、本院卷(一)第81頁至第86頁、第88頁
    至第90頁、第92頁至第93頁、第95頁至第97頁、第107 頁至
    第108 頁、第110 頁至第111 頁、第177 頁至第179 頁、第
    184 至第187 頁、第191 頁至第200 頁、第203 頁至第204
    頁、第207 頁至第209 頁）。此外，並有郵政國內匯款執據
    、劉慧雯、邱志順、沈雍容、陳正仁、鄧珊伶、廖佳鈺、莫
    正宇、呂婉如、何佑鴻之客戶歷史交易清單可參（見同上卷
    第4 頁、第7 頁、第10頁至第11頁、第14頁至第15頁、本院
    卷(一)第206 頁、第210 頁，本院Ａ卷第5 頁背面、第20頁、
    第27頁、第28頁、第44頁、第75頁、第91頁、第100 頁、第
    101 頁、第116 頁、第117 頁、第131 頁），應堪認定。準
    此，上開被害人遭詐騙後係將款項匯入劉慧雯等人之上開帳
    戶，而非被告之上開帳戶；又依卷證資料及本院調查結果，
    尚無從證明其他不詳之被害人遭詐騙後，直接匯款至被告上
    開帳戶，縱認杜偵慈等人及其他不詳被害人將款項匯入被告
    以外之人之帳戶後，輾轉匯入被告上開帳戶，仍屬「事後幫
    助」，依前開說明，被告亦不成立詐欺取財之幫助犯。從而
    ，此部分之併案事實與本案即不生法律上一罪關係，自無從
    併案審理，應退由檢察官另為適當之處理。
據上論斷，應依刑事訴訟法第455 條之1 第1 項、第3 項、第36
9 條第1 項前段、第364 條、第299 條第1 項前段，刑法第30條
第1 項、第2 項、第339 條第1 項，修正前刑法第41條第1 項前
段，刑法施行法第1 條之1 ，罰金罰鍰提高標準條例第1 條前段
，廢止前罰金罰鍰提高標準條例第2 條，現行法規所定貨幣單位
折算新臺幣條例第2 條，中華民國96年罪犯減刑條例第2 條第1
項第3 款、第7 條，判決如主文。
本案經檢察官乙○○到庭執行職務。
中    華    民    國    97    年    12    月    29    日
                  刑事第十五庭  審判長法  官  鄭詠仁
                                      法  官  王碧瑩
                                      法  官  方錦源
以上正本證明與原本無異。
不得上訴。
中    華    民    國    97    年    12    月    29    日
                                      書記官  鄧思辰
附表1
┌──┬───┬────────────┬──────┬──────┐
│編號│被害人│詐騙方法                │匯款時間    │匯入帳戶    │
│    │      │                        ├──────┤            │
│    │      │                        │匯款金額    │            │
├──┼───┼────────────┼──────┼──────┤
│ 1  │陳曜平│94年12月間某日，由詐欺集│95年1月2日  │徐碧涓所有之│
│    │      │團某真實姓名年籍均不詳，│            │新莊幸福郵局│
│    │      │自稱「葉子燕」之成年女子│            │帳號00000000│
│    │      │撥打電話予陳曜平，佯稱：│            │621169號帳戶│
│    │      │香港健東科技公司在臺辦理├──────┤，復轉匯至被│
│    │      │3G手機展示及慈善拍賣活動│85,000元    │告帳戶。    │
│    │      │，邀渠參加該項活動。數日│            │            │
│    │      │後，再由該集團成員某真實│            │            │
│    │      │姓名年籍均不詳，自稱會計│            │            │
│    │      │師「曾萬枝」之人士與陳曜│            │            │
│    │      │平聯繫，佯稱渠已在該次活│            │            │
│    │      │動抽中第2 特獎180 萬元，│            │            │
│    │      │惟需先給付8 萬5 千元保證│            │            │
│    │      │金云云，使陳曜平陷於錯誤│            │            │
│    │      │，於右列時間將右列款項匯│            │            │
│    │      │入右列帳戶，而詐騙得逞。│            │            │
├──┼───┼────────────┼──────┼──────┤
│ 2  │鄧富榮│95年1 月2 日某時，由該集│95年1月2日  │先匯入徐碧涓│
│    │      │團某真實姓名年籍均不詳，│            │上開帳戶，再│
│    │      │自稱「許偉志」之成年男子├──────┤匯至羅薏琴之│
│    │      │撥打電話予鄧富榮，佯稱：│76,700元    │新竹內湖路郵│
│    │      │香港健東科技公司在臺辦理│            │局帳號006105│
│    │      │PDA轉投資說明大會舉辦摸 │            │000000 0號帳│
│    │      │彩活動，渠抽中港幣50萬元│            │戶，再匯至黃│
│    │      │之現金獎，惟需依香港規定│            │詩蕙之合作金│
│    │      │匯手續費，使鄧富榮陷於錯│            │庫中權分行第│
│    │      │誤，乃先匯款8,600 元至「│            │000000000000│
│    │      │許偉志」提供之不詳帳戶。│            │號帳戶，復轉│
│    │      │嗣「許偉志」再與鄧富榮聯│            │入被告帳戶。│
│    │      │繫，建議鄧富榮將彩金轉入│            │            │
│    │      │香港賽馬活動，使鄧富榮限│            │            │
│    │      │於錯誤，於右列時間將右列│            │            │
│    │      │款項匯入並要求詐騙得逞。│            │            │
│    │      │                        │            │            │
├──┼───┼────────────┼──────┼──────┤
│ 3  │楊青純│94年12月底某日，由該集團│95年1月2日  │先匯入徐碧涓│
│    │      │某真實姓名年籍不詳之成年│            │上開帳戶，再│
│    │      │女子撥打電話予楊青純，佯├──────┤匯至羅薏琴之│
│    │      │稱楊青純抽中獎項，要求先│3,100元     │上開帳戶，復│
│    │      │匯稅款5 萬元，使楊青純陷│            │轉入被告帳戶│
│    │      │於錯誤，於右列時間將右列│            │。          │
│    │      │款項匯入並要求詐騙得逞。│            │            │
└──┴───┴────────────┴──────┴──────┘
附表2
┌──┬────┬────┬───┬────┬───────────┐
│編號│詐騙日期│匯款日期│被害人│詐騙金額│被害人匯入之帳戶      │
├──┼────┼────┼───┼────┼───────────┤
│ 1  │94年12月│94年12月│杜偵慈│35,900元│匯入劉慧雯之屏東九如郵│
│    │5日     │6日     │      │        │局00 000000000000 號帳│
│    │        │        │      │        │戶後，再轉至蕭分之高雄│
│    │        │        │      │        │本揚郵局（併辦意旨書誤│
│    │        │        │      │        │載為「本陽郵局）第0041│
│    │        │        │      │        │000000 0000 號帳戶。  │
├──┼────┼────┼───┼────┼───────────┤
│ 2  │94年12月│94年12月│鄭國基│45,000元│匯入邱志順之台中大里仁│
│    │中旬某日│30日    │      │        │化郵局第00000000000000│
│    │        │        │      │        │號帳戶，再轉出3,600 元│
│    │        │        │      │        │、16,400元至蕭分上開帳│
│    │        │        │      │        │戶，再轉出20,000元黃詩│
│    │        │        │      │        │蕙之合作金庫中權分行上│
│    │        │        │      │        │開帳戶。              │
├──┼────┼────┼───┼────┼───────────┤
│ 3  │94年12月│94年12月│辛金葉│15,000元│匯入邱垂易之桃園民生郵│
│    │間某日  │8日     │      │        │局第00000000000000號帳│
│    │        │        │      │        │戶後，再轉至蕭分上開帳│
│    │        │        │      │        │戶，再轉至黃詩蕙之上開│
│    │        │        │      │        │帳戶。                │
├──┼────┼────┼───┼────┼───────────┤
│ 4  │94年11月│94年12月│黃美琴│85,000元│匯入陳正仁之南投信義郵│
│    │間某日  │2日     │      │        │局第00000000000000 號 │
│    │        │        │      │        │帳戶後，再轉至蕭分之上│
│    │        │        │      │        │開帳戶，再轉至黃詩蕙之│
│    │        │        │      │        │上開帳戶。            │
├──┼────┼────┼───┼────┼───────────┤
│ 5  │同上    │94年12月│同上  │20,000元│匯入邱垂易之上開帳戶後│
│    │        │7日     │      │        │，再轉至蕭分之上開帳戶│
│    │        │        │      │        │，再轉至黃詩蕙之上開帳│
│    │        │        │      │        │戶。                  │
└──┴────┴────┴───┴────┴───────────┘
附錄本判決論罪之法條：
刑法第339 條第1 項
意圖為自己或第三人不法之所有，以詐術使人將本人或第三人之
物交付者，處5 年以下有期徒刑、拘役或科或併科1 千元以下罰
金。


司法院資訊處製作；財團法人民間司法改革基金會備份。
